# 净资产折股个税问题

提问人：zhs7403 时间：2016-10-26 19:36:17
陈老师，a企业拟上市，个人股东，企业改制以后净资产折股，个人股东就个税以承诺函的形式处理，改制企业没有计提个税，请问这 2 类处理是否都可以？如果承诺函形式处理，企业挂牌或者上市是否有税务隐患？毕竟股改后企业按照股改金额获得执照其纳税义务已经产生。

回答人：chenyiwei
这种情况，建议除了获取个人股东的纳税承诺函以外，公司还应为个人股东履行纳税义务提供必要的资金来源，例如在股改同时向全体股东按比例分配少量的现金股利，其中分配给个人股东的现金股利应不小于因折股和该现金股利本身所导致的个人所得税纳税义务金额。